臺灣臺中地方法院民事裁定
                                  111年度中簡字第854號
原      告  洪明峰  
訴訟代理人  王聖傑律師
複  代理人  黃昱銘律師
訴訟代理人  陳柏任律師
被      告  何月珠  


訴訟代理人  楊大德律師
上列當事人間請求履行契約事件，原告聲請為訴之追加，本院裁
定如下：
    主    文
原告訴之追加之聲請均駁回。
追加之訴訟費用由原告負擔。
    理    由
一、按訴狀送達後，原告不得將原訴變更或追加他訴。但有下列
    各款情形之一者，不在此限：( 二) 請求之基礎事實同一者
    。。民事訴訟法第255 條第1項第2款定有明文。次按追加之
    訴與原訴之主要爭點有其共同性，各請求利益之主張在社會
    生活上可認為同一或關連，而就原請求之訴訟及證據資料，
    於審理繼續進行在相當程度範圍內具有同一性或一體性，得
    期待於後請求之審理予以利用，俾先後兩請求在同一程序得
    加以解決，避免重複審理，進而為統一解決紛爭者屬之（最
    高法院100 年度台抗字第716號裁判要旨參照）。而民事訴
    訟法之所以限制原告於起訴後為訴之變更或追加者，旨在保
    護被告之利益及防止訴訟之延滯，是判別訴之變更、追加，
    有無妨礙被告之防禦及訴訟之終結，即應以變更、追加後之
    訴，需否重新另行蒐集訴訟資料為斷。
二、經查，原告主張被告同意代償訴外人葛有鵬積欠原告之債務
    新臺幣（下同）50萬元，因此起訴聲明請求：被告應給付原
    告50萬元及自起訴狀繕本送送達翌日起至清償日止，按週年
    利率百分之5計算之利息。有起訴狀附卷可參，是原告以被
    告同意代償訴外人葛有鵬之債務為本件起訴基礎事實而為請
    求，然原告於111年5月30日又追加江宜羚、葛育彬、葛翊柔
    為被告，認其等三人屬訴外人葛有鵬之法定繼承人，應繼受
    訴外人葛有鵬之債務為由追加其等3人為被告，然原告所追
    加之被告江宜羚等3人已與原告起訴主張之當事人並不相同
    ，法律關係核屬相斥，基礎事實亦屬相歧，爭點實欠缺共通
    性、審理方針及調查證據之範圍亦不同，況原告就其等3人
    以已否拋棄繼承亦未確定，則本院勢必就追加部分另為審理
    ，依此，若准許原告訴之變更、追加，徒使訴訟延滯，顯有
    礙被告之防禦及訴訟之終結，與民法第255 條第1 項各款之
    規定有違。從而，原告所為訴之變更及追加，於法未合，不
    應准許，應予駁回。
三、依民事訴訟法第436 條第2 項、第249 條第1 項第6 款，第
    95條，第78條裁定如主文。
中　　華　　民　　國　　111 　年　　7 　　月　　8 　　日
                  臺灣臺中地方法院臺中簡易庭
                                  法　官　陳航代
以上為正本，係照原本作成。
如不服本裁定，應於送達後10日內，向本院提出抗告狀及表明抗
告理由，並繳納抗告費新臺幣1,000 元。
中　　華　　民　　國　　111 　年　　7 　　月　　8 　　日
                                  書記官  廖鳳美